【裁判字號】    97,訴,1347
【裁判日期】    970915
【裁判案由】    毒品危害防制條例
【裁判全文】
臺灣臺北地方法院刑事判決              97年度訴字第1347號
公  訴  人  臺灣臺北地方法院檢察署檢察官
被      告  甲○○
上列被告因毒品危害防制條例案件，經檢察官提起公訴（97年度
毒偵字第1791號），於本院準備程序進行中，被告先就被訴事實
為有罪之陳述，經合議庭裁定由受命法官獨任進行簡式審判程序
，判決如下：
    主  文
甲○○施用第一級毒品，累犯，處有期徒刑壹年，扣案第一級毒
品海洛因壹包（驗餘淨重零點壹柒柒零公克）沒收銷燬之、注射
器貳支均沒收；又施用第二級毒品，累犯，處有期徒刑拾月，注
射器貳支均沒收。應執行有期徒刑壹年柒月，扣案之第一級毒品
海洛因壹包（淨重零點壹柒柒零公克）沒收銷燬之、注射器貳支
均沒收。
    事  實
一、甲○○前因施用毒品案件，經法院裁定令入勒戒處所觀察、
    勒戒後，認有繼續施用毒品傾向，再經法院裁定令入戒治處
    所施以強制戒治，並經臺灣板橋地方法院檢察署檢察官提起
    公訴，其強制戒治部份於民國（下同）92年10月31日因停止
    戒治釋放出所，所餘戒治期間付保護管束，於93年5月21日
    保護管束期滿，保護管束期間內未經撤銷，因修正後毒品危
    害防制條例於93年1月9日生效施行，視為強制戒治執行完畢
    。施用毒品部份經臺灣高等法院以92年度上訴字第3376號判
    處有期徒刑5月、8月，應執行有期徒刑10月確定。又因施用
    毒品案件，經臺灣板橋地方法院以94年訴字第2576號判處有
    期徒刑7月、5月，應執行有期徒刑1年確定，因減刑應執行
    有期徒刑5月，上開二案接續執行，於96年7月16日執行完畢
    。詎其猶不思悔改，復基於施用第一級毒品海洛因、第二級
    毒品甲基安非他命之犯意，於97年5月12日，在台北市○○
    區○○路其所駕駛之自用小客車上，施用第一海洛因及第二
    級毒品甲基安非他命各1次。嗣於97年5月13日上午1時20分
    ，乘坐友人郭進宏所駕駛車號3173-KF號自用小客車，行經
    臺北市○○區○○路146號前，因行跡可疑，經警攔檢盤查
    ，當場在上開車內查扣甲○○所持有之海洛因1包（驗餘淨
    重0.1770公克）及供施用前述毒品所用之注射器2支，即遭
    逮捕並採尿送驗，檢驗結果呈嗎啡類、甲基安非他命類陽性
    反應，始悉上情。
二、案經臺北市政府警察局刑事警察大隊臺灣臺北地方法院檢察
    署檢察官偵查起訴，於本院準備程序進行中，甲○○先就被
    訴事實為有罪之陳述，經合議庭裁定由受命法官獨任進行簡
    式審判程序。
    理  由
壹、程序部分：
一、本件被告甲○○所犯之罪，其法定刑為7年以下有期徒刑，
    且非死刑、無期徒刑或最輕本刑有期徒刑3年以上之罪，亦
    非高等法院管轄第一審案件，且於準備程序進行中，被告先
    就被訴事實為有罪之陳述，經告知被告簡式審判程序之旨，
    並聽取檢察官、被告之意見後，本院合議庭裁定由受命法官
    進行簡式審判程序，是本件之證據調查，依刑事訴訟法第27
    3條之2規定，不受同法第159條第1項、第161條之2、第161
    條之3、第163條之1及第164條至第170條規定之限制，合先
    敘明。
二、被告於警、偵訊之供述，非出於強暴、脅迫、利誘、詐欺、
    疲勞訊問、違法羈押或其他不正方法取得，依刑事訴訟法第
    156條第1項、第158條之2得採為證據。
三、後列非供述證據，均非違法取得之證據，且或係從事業務之
    人於業務上製作之證明文書、記錄文書，核無顯不可信情況
    ，故依同法第158條之4反面解釋、第159條之4第2款得為證
    據。
貳、實體部分：
一、前揭事實業據被告甲○○坦承不諱，並有海洛因1包（含袋
    毛重0.3790公克、驗餘淨重0.1770公克）及注射器2支扣案
    可稽，並有交通部民用航空局航空醫務中心航藥鑑字第0972
    685號毒品鑑定書附卷可按，又被告於97年5月13日經臺北市
    政府警察局採集之尿液，送請臺灣尖端先進生技醫藥股份有
    限公司檢驗結果，確呈鴉片類（嗎啡、可待因）陽性反應、
    安非他命類（安非他命、甲基安非他命）陽性反應，此有該
    公司97年5月28日濫用藥物檢驗報告1紙附卷可稽，該公司分
    別以EIA酵素免疫分析法、GC/MS氣相層析質譜儀分析法為初
    步、確認檢驗，其結果信而有徵，足為本院判斷之依據，並
    足以擔保被告前開任意性自白與事實相符。查，被告有如事
    實欄所載施用毒品行為經觀察勒戒、強制戒治執行完畢，又
    於前揭觀察勒戒執行完畢後之5年內，分別因再犯施用毒品
    行為經追訴處罰等情，有臺灣高等法院被告前案紀錄表可按
    。
    本件被告於觀察勒戒執行完畢釋放後，5年內再犯第10條之
    罪，其犯行堪以認定，事證明確，應予論處。
二、查海洛因、甲基安非他命，依毒品危害防制條例第2條第2項
    規定，分屬第一級毒品及第二級毒品。核被告所為，係違反
    毒品危害防制條例第10條第1項、第2項之施用第一級毒品罪
    、施用第二級毒品罪；被告持有第一級毒品、第二級毒品之
    低度行為，為施用之高度行為所吸收，均不另論罪。其所犯
    上開二罪，犯意各別，罪名不同，應分論併罰之。又被告有
    事實欄所載刑之執行紀錄，此有臺灣高等法院被告前案紀錄
    表附卷可證，其於受徒刑之執行完畢後，5年以內故意再犯
    本件有期徒刑以上之罪，為累犯，應依刑法第47條第1項規
    定各加重其刑。爰審酌被告歷經觀察勒戒、強制戒治之矯治
    處遇，仍無法戒除毒癮；又其曾有如事實欄所載之施用毒品
    前案，卻無法戒慎警惕，顯見其毒癮不輕；惟被告之犯罪行
    為主要係戕害自身，並未直接積極損害他人之利益，到案後
    坦承犯行等一切情狀，各量處如主文所示之刑，並定其應執
    行刑。
三、扣案之海洛因1包（驗餘淨重0.1770公克）屬第一級毒品，
    不論屬於犯人與否，均應依毒品危害防制條例第18條第1項
    前段規定沒收銷燬之。另扣案注射器2支，客觀上顯非屬專
    供施用毒品之器具，惟係被告所有供施用第一級、第二級毒
    品所用之物，業據被告供承在卷，應依刑法第38條第1項第2
    款規定宣告沒收之。
參、據上論斷，應依刑事訴訟法第273條之1第1項、第299條第1
    項前段，毒品危害防制條例第10條第1項、第2項、第18條第
    1項前段，刑法第11條前段、第47條第1項、第51條第5款、
    第38條第1項第2款，判決如主文。
本案經檢察官黃士元到庭執行職務。
中    華    民    國    97    年    9    月    15    日
                  刑事十二庭  法  官  曾正龍
以上正本證明與原本無異。
如不服本判決，應於判決送達後10日內，向本院提出上訴狀。
                              書記官  彭自青
中    華    民    國    97    年    9     月    18    日
附錄本案論罪科刑法條全文：
毒品危害防制條例第10條。
施用第一級毒品者，處6月以上5年以下有期徒刑。
施用第二級毒品者，處3年以下有期徒刑。


司法院資訊處製作；財團法人民間司法改革基金會備份。
